# 计税基础

提问人：七剑传人 010 时间：2014-03-22 15:43:14
一个企业购入土地一块，合同约定价格为 4000 万，但到房管局过户时，房管部门认为评估价值在 5000 万，故按 5000 万元在地税开票交税，但企业认为该土地只值 4000 万元，且本身实际也支付了 4000 万元，便将 4000 万元做成本，将 1000 万元做资本公积。 请问：
1 、按 5000 万开具发票是否合理？ 　　　2 、购买方账务处理是否正确？ 　　　3 、计税基础应该是 4000 万还是 5000 万，即资本公积 1000 万是否需要计入企业所得税应纳税所得额？ 谢谢！

回答人：chenyiwei
根据《企业所得税法实施条例》第六十六条规定，“外购的无形资产，以购买价款和支付的相关税费以及直接归属于使该资产达到预定用途发生的其他支出为计税基础”，只有以“通过捐赠、投资、非货币性资产交换、债务重组等方式取得的无形资产，以该资产的公允价值和支付的相关税费为计税基础”。因此本例中的土地使用权计税基础应为实际支付的价款 4000 万元与契税等相关税费之和。